【裁判字號】    96,交聲,1483
【裁判日期】    970331
【裁判案由】    交管條例聲異
【裁判全文】
臺灣板橋地方法院刑事裁定            96年度交聲字第1483號
原處分機關  交通部公路總局臺北區監理所板橋監理站
異  議  人
即受處分人  甲○○
上列受處分人因違反道路交通管理處罰條例案件，對於交通部公
路總局臺北區監理所板橋監理站於民國96年9月26日所為之板監
裁字裁41-A3R808734號裁決處分，聲明異議，本院裁定如下：
  主  文
異議駁回。
    理  由
一、原處分意旨略以：異議人即受處分人甲○○所有之車牌號碼
    CHR-932號重型機車，於96年4月14日15時31分許，因停放在
    繪有禁止臨時停車之紅實線處之臺北市○○區○○路30巷，
    經臺北市政府警察局交通大隊員警以北市警交大字第
    A3R808734號舉發違反道路交通管理事件通知單舉發，嗣經
    原處分機關依道路交通管理處罰條例第56條第1項第1款規定
    ，裁處受處分人罰鍰新臺幣600元。
二、異議意旨略以：伊當時係將機車停放在停車格內，後來經由
    附近花店的人告知，才知道因為伊機車佔用到大樓用戶停車
    位，大樓的人就將伊機車拉出車位並移置路旁紅線，員警才
    會認為伊違規停車，為此聲明異議，請求撤銷原處分云云。
三、按紅實線，設於路側，用以禁止臨時停車，道路交通標誌標
    線號誌設置規則第149條第1項第1款第5目定有明文；又禁止
    臨時停車處所不得停車，道路交通安全規則第112條第1項第
    1款亦定有明文。次按汽車駕駛人在禁止臨時停車處所停車
    者，處新臺幣600元以上1200元以下罰鍰，道路交通管理處
    罰條例第56條第1項第1款亦有明文。
四、經查：
（一）、本件異議人即受處分人甲○○所有之車號CHR-932 號重
        型機車，於上揭時間地點因有在劃有紅線路段停車之違
        規而經警舉發等情，有上開舉發通知單1 紙、現場照片
        8 幀在卷可稽。另依執行本件舉發之臺北市政府警察局
        交通大隊員警許孝全於本院調查時具結證稱：「違規人
        的停車地點臺北市○○路30巷是屬於南陽特區的專案的
        勤務，該地點區塊是我們不定點的巡邏及取締違規停車
        ，當時我是執行違規停車的勤務，我坐在違規拖吊車的
        上面，當時我看到那一部機車停在紅線上面，我們就依
        照一般的執行方式取締方式告發且拖吊，因為當時沒有
        駕駛人在現場，我們就依照違反交通管理條例及地方自
        治條例第4 條第1 項第1 款對於違規機車執行拖吊及移
        置的動作」等語明確（本院96年12月20日筆錄，本院卷
        第23頁）。另觀諸卷附現場照片，亦可清楚辨識CHR-93
        2 號重型機車之停放位置，劃設有禁止臨時停車之紅實
        線。依上事證，足認員警認定異議人有違規事實遂予舉
        發，並無違誤之處。
 （二）、再查，異議人雖辯稱車輛係遭他人搬移至該處，然本
         院於96年12月20日當庭諭知異議人甲○○應於7 日內
         陳報所指花店員工之年籍迄今，然異議人均未就該目
         擊證人或其他有利事證提出於本院以供調查（本院卷
         第25頁、24頁），本院自難單憑異議人前揭片面辯詞
         ，即逕認本件違規不可歸責於異議人。
（三）、綜上所述，由此可見，異議人確有在禁止臨時停車處所
        停車之違規情事甚明。原處分機關據以援引道路交通管
        理處罰條例第56條第1 項第1 款規定，裁處其罰鍰新臺
        幣600 元，並無違誤或不當，本件異議為無理由，應予
        駁回。
五、據上論斷，應依道路交通案件處理辦法第19條，裁定如主文
    。
中    華    民    國    97    年    3     月    31    日
                    交通法庭  法  官 陳坤地
上列正本證明與原本無異。
如不服本裁定，應於裁定送達後5日內敘明抗告理由，向本院提
出抗告狀。
                               書記官 林壯隆
中    華    民    國    97    年    4     月    7     日


司法院資訊處製作；財團法人民間司法改革基金會備份。
